---
title: "Example d'analyse"
author: "Martin Barner"
date: "`r Sys.Date()`"
output: rmarkdown::html_vignette
vignette: >
  %\VignetteIndexEntry{Example Analysis}
  %\VignetteEngine{knitr::rmarkdown}
  %\VignetteEncoding{UTF-8}
---

```{r setup, include=FALSE}
knitr::opts_chunk$set(echo = TRUE)
```


```{r,include=F,echo=F}
library(hypegrammaR)

assessment_data<-load_data("../tests/testthat/testdata.csv")

samplingframe<-load_samplingframe("../tests/testthat/test_samplingframe.csv")

weights<-map_to_weighting(sampling.frame = samplingframe,
                               data.stratum.column = "stratification",
                               sampling.frame.population.column = "population",
                               sampling.frame.stratum.column = "strata names",
                               data = assessment_data)

questionnaire<-load_questionnaire(data = assessment_data,
                                             questions.file = "../tests/testthat/kobo questions.csv",
                                             choices.file = "../tests/testthat/kobo choices.csv",
                                  choices.label.column.to.use = "label::English"
                                             )

```





# Aperçu des besoins

Comment les besoins diffèrent-ils d'une région à l'autre? Nous examinerons cela par secteur

## Santé

```{r,include=F,warning=F,echo=F}


case<-map_to_case(hypothesis.type = "group_difference",
                  dependent.var.type = "numerical",
                  independent.var.type = "categorical")


result<-map_to_result(assessment_data,
                      dependent.var = "health_need",
                      independent.var = "region",
                      case=case,
                      weighting = weights,
                      questionnaire = questionnaire)


```


```{r,warning=F,echo=F}

vis<-result %>% map_to_labeled(questionnaire) %>% map_to_visualisation

```

```{r,include=F}
label_pvalue <- function(x, digits = 3){
  if (x < 10^-digits) return(paste('<', 10^-digits))
  paste('=', round(x, digits))
}

```

Il semble que les besoins en matière de santé diffèrent de manière significative (p `r label_pvalue (result $ $ hypothesis.test $ result $ p.value)`) entre les régions.
Nous pouvons voir cela moins clairement dans un heatmap:


```{r,warning=F,echo=F,message=F}
vis<-result %>% map_to_labeled(questionnaire) %>% map_to_visualisation_heatmap
vis
```

Et bien sûr, complètement illisible serait une table, mais:
```{r,echo=F,asis=T,warning=FALSE}
result %>% map_to_labeled(questionnaire) %>% map_to_table
```

## Expérimenté
```{r,echo=F,asis=T,warning=FALSE}
case<-map_to_case(hypothesis.type = 'group_difference',dependent.var.type = 'categorical',independent.var.type = 'categorical')
design<-map_to_design(assessment_data,weighting_function = weights)



sumstat<-map_to_summary_statistic(design,"hhexperienced","region",case = case,questionnaire = questionnaire)
undebug(map_to_result)
case
edu1<-map_to_result(assessment_data,dependent.var = "hhexperienced",independent.var = 'region',case = case,questionnaire = questionnaire)


lbld<-edu1 %>% map_to_labeled(questionnaire) 

lbld %>% map_to_table

vis<-edu1 %>% map_to_labeled(questionnaire) %>%  map_to_visualisation
vis
```

```{r}

map_to_result(assessment_data,"hhexperienced",
              case=map_to_case('direct_reporting','categorical'),
              questionnaire = questionnaire) %>% map_to_visualisation



```









